【裁判字號】    90,交訴,18
【裁判日期】    900607
【裁判案由】    過失致死
【裁判全文】
臺灣臺中地方法院刑事判決                            九十年度交訴字第一八號
    公  訴  人  臺灣台中地方法院檢察署檢察官
    被      告  乙○○
右列被告因業務過失致人於死案件，經檢察官提起公訴（九十年度偵字第一四四八號
），本院判決如左：
    主  文
乙○○從事業務之人，因業務上之過失致人於死，處有期徒刑陸月，如易科罰金，以
參佰元折算壹日，緩刑年。
    事  實
一、乙○○係奕紘自動控制電料行之職員，以駕駛自小貨車運送機械零件為其業務，
    係從事駕駛業務之人。其於民國八十九年十一月二十八日上午十時十三分許，駕
    駛車牌號碼Ａ九─四六０九號自小貨車，由光復路送貨至光復路、市府路口，送
    貨完畢後，即由市○路○○○路往自由路方向行駛。嗣於同日上午十時二十分許
    ，途經該公園路與自由路交岔路口，欲左轉自由路時，在台中市○○路○段八八
    之六號阿水獅豬腳店前，應於車輛行駛時，注意車前況狀，以隨時採取必要之安
    全措施，且依當時天氣晴，日間自然光，路面乾燥、無缺陷及無障礙物，視距良
    好，又無不能注意之情事，竟疏於注意，適沃潤群未遵規定行走行人穿越道以穿
    越馬路，逕由台中市○○路○段八八之六號阿水獅豬腳店前違規穿越自由路欲至
    對面之台中公園，因而遭乙○○所駕駛之上開自小貨車撞擊，並彈到該自小貨車
    之擋風玻璃後，翻滾摔落地面，受有頭部外傷等傷害，經送醫急救後，延至同日
    下午五時許不治死亡。乙○○於肇事後，主動報警並願接受裁判而為自首。
二、案經台中市警察局第一分局報請台灣台中地方法院檢察署檢察官相驗後，自動檢
    舉偵查起訴。
    理  由
一、訊據被告乙○○對於右揭事實供承不諱，核與被害人沃潤群之妻甲○○於本院審
    理時指訴相符，並有道路交通事故調查報告表乙份及照片三幀在卷可稽，而被害
    人沃潤群確係因本件車禍死亡，亦經臺灣台中地方法院檢察署檢察官督同檢驗員
    相驗屬實，且製有勘驗筆錄、相驗屍體證明書、驗斷書等附卷可憑。按汽車行駛
    時，駕駛人應注意車前狀況及兩車併行之間隔，並隨時採取必要之安全措施，道
    路交通安全規則第九十四條第三項定有明文。被告駕車對於前揭規定自應遵守，
    竟於前揭時間行經肇事地點時，未注意車前況狀，且依當時情形天氣晴，日間自
    然光，路面乾燥、無缺陷及無障礙物，視距良好，有上開道路交通事故調查報告
    表附卷可查，並無不能注意之情事，竟疏不注意致發生本件車禍並因而致人死亡
    ，其有過失，甚為明顯。雖被害人於設有行人穿越道之自由路，未依規定行走行
    人穿越道穿越馬路，因而發生本件車禍，亦有過失，惟被告仍難辭過失之責，且
    被告過失行為與被害人死亡間具有相當因果關係。本件事証明確，被告犯行堪以
    認定。
二、查被告乙○○係奕紘自動控制電料行之職員，以駕駛自小貨車運送機械零件為其
    業務，此經其陳明在卷，乃係從事駕駛業務之人。核其所為，係犯刑法第二百七
    十六條第二項之業務過失致人於死罪。又被告肇事後，犯罪未經有權偵查犯罪之
    機關發覺前，隨即主動報案自首而接受裁判，此有台中市警察局第一分局繼中派
    出所相檢案件初步調查報告表乙紙在卷足憑，合於刑法第六十二條前段自首之規
    定，應依法減輕其刑。爰審酌被告於肇事後極力與被害人家屬協調和解，於九十
    年五月二十四日審判庭，雙方願以新臺幣一百萬元成立和解，惟因分期付款方式
    有爭議，而無法達成和解（註：雙方嗣於言詞辯論終結後成立調解，有被告補提
    之調解書一份在卷），及被告過失程度、被害人與有過失程度、本案犯罪所生被
    害人死亡之結果，被害人家屬所受傷痛程度與被告犯後坦承過失犯行等一切情狀
    ，量處如主文所示之刑，並諭知易科罰金之折算標準。（另按刑法第四十一條業
    於九十年一月十日修正公布，同年月十二日生效，修正後刑法第四十一條第一項
    前段規定「犯最重本刑為五年以下有期徒刑以下之刑之罪，而受六個月以下有期
    徒刑或拘役之宣告，因身體、教育、職業、家庭之關係或其他正當事由，執行顯
    有困難者，得以一元以上三元以下折算一日，易科罰金。」，與修正前刑法第四
    十一條規定「犯最重本刑為三年以下有期徒刑以下之刑之罪，而受六個月以下有
    期徒刑或拘役之宣告，因身體、教育、職業、家庭之關係，執行顯有困難者，得
    以一元以上三元以下折算一日，易科罰金。」不同。比較新舊法結果，以新法較
    有利於行為人，故依刑法第二條第一項前段規定，本件自應適用裁判時之法律即
    修正後刑法第四十一條第一項前段之規定，併此敘明）。次查被告未曾受有期徒
    刑以上刑之宣告，有台灣台中地方法院檢察署刑案資料查註紀錄表附卷可參，其
    因過失致犯本案，事後坦承過失犯行，並積極與被害人家屬謀求和解賠償損害，
    經此科刑教訓，當知警惕，應無再犯之虞，本院認其所受刑之宣告，以暫不執行
    為適當，爰依法併予宣告緩刑三年，以促注意改善。
三、據上論斷，應依刑事訴訟法第二百九十九條第一項前段、刑法第二條第一項前段
    、第二百七十六條第二項、第六十二條前段、修正後第四十一條第一項前段、第
    七十四條第一款，罰金罰鍰提高標準條例第一條前段、第二項，判決如主文。
中      華      民      國      九十    年      六      月      七      日
                                  臺灣台中地方法院交通法庭
                                      法  官    張  國  華
右正本證明與原本無異。
如不服本判決，應於判決送達後十日內向本院提出上訴狀( 應附繕本 )，上訴於臺灣
高等法院臺中分院。
                                      書記官
中      華      民      國      九十    年      六      月      十一    日
附錄論罪科刑法條
刑法第二百七十六條第二項
從事業務之人，因業務上之過失犯前項之罪者，處五年以下有期徒刑或拘役，得併科
三千元以下罰金。


司法院資訊處製作；財團法人民間司法改革基金會備份。
